臺灣南投地方法院民事裁定
111年度投簡聲字第41號
聲  請  人  陳能謀  
代  理  人  張家榛律師
            李惠家律師
相  對  人  郭錦楓  

上列當事人間聲請停止強制執行事件，本院裁定如下：
    主  文
聲請駁回。
    理  由
一、聲請意旨略以：相對人持已確定之本院109年度埔簡字第204
    號民事簡易判決（下稱系爭確定判決）為執行名義對聲請人
    聲請強制執行，由本院以111年度司執字第31303號受理（下
    稱系爭執行事件），惟系爭確定判決之依據，即相對人與聲
    請人間之不動產買賣契約並不存在，是相對人就執行名義所
    示之請求權，即因不動產買賣契約之不存在，而可能有全部
    或一部消滅之虞，系爭確定判決所載之證人陳麗君、謝孟達
    業經聲請人提出偽證告訴，應合於強制執行法第14條第1項
    執行名義成立後，有消滅或妨礙債權人請求之事由，聲請人
    並已提起債務人異議之訴，由本院以111年度投簡字第561號
    債務人異議之訴繫屬中，系爭執行事件是命聲請人履行拆除
    地上物返還土地之執行事件，一旦執行，勢難恢復原狀，為
    免聲請人於上開債務人異議之訴事件確定前，遭相對人持系
    爭確定判決繼續強制執行，爰依強制執行法第18條第2項規
    定聲請停止系爭執行事件之執行程序等語。
二、有回復原狀之聲請，或提起再審或異議之訴，或對於和解為
    繼續審判之請求，或提起宣告調解無效之訴、撤銷調解之訴
    ，或對於許可強制執行之裁定提起抗告時，法院因必要情形
    或依聲請定相當並確實之擔保，得為停止強制執行之裁定。
    強制執行法第18條第2項定有明文。惟所謂必要情形，由法
    院依職權裁量定之，法院為此決定，應就強制執行法第18條
    第2項所列訴訟，在法律上是否顯無理由，以及如不停止執
    行，將來是否難於回復執行前之狀態，及倘予停止執行，是
    否無法防止債務人濫行訴訟以拖延執行，致債權人之權利無
    法迅速實現等各種情形予以斟酌，以資平衡兼顧債務人及債
    權人雙方之利益，非謂債務人以提起強制執行法第18條第2
    項所列訴訟為由，且聲明願供擔保而聲請停止強制執行程序
    時，法院須一律予以准許。又強制執行法第14條第1項規定
    ，執行名義成立後，如有消滅或妨礙債權人請求之事由發生
    ，債務人得於強制執行程序終結前，向執行法院對債權人提
    起異議之訴。如以裁判為執行名義時，其為異議原因之事實
    發生在前訴訟言詞辯論終結後者，亦得主張之。是「消滅或
    妨害債權人請求事由」發生之期限限於「執行名義成立後」
    或「前訴訟言詞辯論終結後者」，始足當之。
三、經查，相對人持系爭確定判決為執行名義，聲請依系爭確定
    判決主文所載為強制執行（即拆除、交付地上物及騰空返還
    土地），經本院以系爭執行事件受理，業經本院調閱系爭執
    行事件卷宗核閱無誤。聲請人固已於民國111年12月8日向本
    院提起債務人異議之訴，然其所主張證人陳麗君、謝孟達偽
    證之異議事由，係發生在上開執行名義即系爭確定判決之事
    實審言詞辯論終結前，故其提起債務人異議之訴，與前述強
    制執行法第14條第1項規定之要件難認相符，依前揭說明，
    自無停止執行之必要。是聲請人聲請停止系爭執行事件之執
    行程序，為無理由，應予駁回。
四、爰裁定如主文。
中　　華　　民　　國　　111 　年　　12　　月　　14　　日
                        臺灣南投地方法院南投簡易庭
                              法  官  丁婉容
以上為正本係照原本作成。
如不服本裁定，應於送達後十日內，向本院提出抗告狀並表明抗
告理由，如於本裁定宣示後送達前提起抗告者，應於裁定送達後
十日內補提抗告理由書（須附繕本），並繳納抗告費新臺幣一千
元。　　　　　　　　　　　　　　　
中　　華　　民　　國　　111 　年　　12　　月　　16　　日
                              書記官  詹書瑋